臺灣高等法院刑事裁定　　　　　　　　　96年度抗字第1242號
　　抗　告　人
　　即　被　告　甲○○
上列抗告人因違反菸酒管理法案件，不服臺灣宜蘭地方法院96年
度易字第72號，民國96年10月9日裁定，提起抗告， 本院裁定如
下：
    主  文
抗告駁回。
    理  由
一、抗告人即被告上訴意旨略以：原審法院未將判決合法送達於
    上訴人即被告於原審審理時所陳報之住址（即宜蘭縣頭城鎮
    ○○路○段480號），故判決並未合法送達於被告，且原審判
    決認事用法有諸多違誤之處，為此聲明上訴等語。
二、原裁定以：
（一）按提起上訴，應於送達判決後10日內為之，刑事訴訟法第
      349條定有明文。 又按送達於應受送達人之住居所、事務
      所或營業所行之。但在他處會晤應受送達人時，得於會晤
      處所行之；送達不能依前2條規定為之者， 得將文書寄存
      送達地之自治或警察機關，並作送達通知書兩份， 1份黏
      貼於應受送達人住居所、事務所、營業所或其就業處所門
      首，另1份置於該送達處所信箱或其他適當位置， 以為送
      達。寄存送達，自寄存之日起，經10日發生效力，民事訴
      訟法第136條、第138條、刑事訴訟法第62條亦有明文。
（二）經查，本件上訴人之現在住所地為雲林縣口湖鄉○○路31
      號，而宜蘭縣頭城鎮○○路○段480號之住址現已未居住等
      情，業經上訴人於原審準備程序及審理期日自承在卷，此
      有原審96年3月20日準備程序筆錄、96年6月27日審理筆錄
      及原審勘驗錄音譯文在卷可稽，並有法務部戶役政連結作
      業系統表附卷可參，而原審依上開雲林縣口湖鄉○○路31
      號之住址送達本件判決， 於96年7月25日寄存送達該址在
      案，此亦證書在卷可稽，揆諸上揭說明，自寄存之日起，
      經10日而生效力， 上訴人竟遲至96年9月17日始行具狀提
      起上訴，顯已逾越上訴期間，其上訴即屬違背法律上之程
      式，應予駁回，經核並無違誤。
三、抗告人即被告抗告意旨略以：抗告人之戶籍所在地雖設於雲
    林縣口湖鄉○○路31號，惟抗告人於原審訊問時，已數度陳
    明其實際居住地點為宜蘭縣頭城鎮○○路○段480號，足見抗
    告人之戶籍所在地，並非其住所甚明。而原審法院屢次傳喚
    抗告人之傳票，均依抗告人之陳明，而向「雲林縣口湖鄉○
    ○路31號」、「宜蘭縣頭城鎮○○路○段480號」兩地同時為
    送達，益見原審法院已知悉抗告人之住所實為「宜蘭縣頭城
    鎮○○路○段480號」之地點。再佐以原審法院向「宜蘭縣頭
    城鎮○○路○段480號」之送達傳票，均有受領人之收受證明
    ，但「雲林縣口湖鄉○○路31號」處卻始終無人收受送達，
    更可稽原審法院對抗告人住所之認定，顯有錯誤，故對抗告
    人之戶籍地址之際存送達，即不合法。爰依法提起抗告，請
    求撤銷原裁定等語。
四、惟查：本件抗告人之戶籍所在地為雲林縣口湖鄉○○路31號
    ，且抗告人先後於原審96年3月20日準備程序及96年6月27日
    審理期日中，均陳明其未居於宜蘭縣頭城鎮○○路○段480號
    ，有原審準備程序筆錄、審理筆錄、勘驗錄音譯文、法務部
    戶役政連結作業系統表等在卷可稽（見原審卷第15頁、第37
    頁、第67頁至第68頁、第29頁），足見原審依抗告人所陳明
    之戶籍所在地「雲林縣口湖鄉○○路31號」，為該院96年度
    易字第72號刑事判決之送達，並無違誤。又原審法院於訴訟
    程序中同時對宜蘭縣頭城鎮○○路○段480號為傳票之送達，
    僅係對被告可能存在之各個地點為傳喚，以確保被告能遵期
    到庭，尚不得藉此遽認被告之住所地為宜蘭縣頭城鎮○○路
    ○段480號。抗告意旨猶指抗告人已於原審數度陳明實際居住
    於宜蘭縣頭城鎮○○路○段480號，且法院多次對宜蘭縣頭城
    鎮○○路○段480號為送達，益見抗告人實際上係居住於宜蘭
    縣頭城鎮○○路○段480號等語，顯非屬實。足見本件抗告為
    無理由，應予駁回。
據上論結，應依刑事訴訟法第412條，裁定如主文。
中　　華　　民　　國　　96　　年　　11 　　月　  16　 日
　　　　　　　　　刑事第４庭  審判長法　官  蔡秀雄
　　　　　　　　　　　　　　    　　法  官  鄭水銓
　　　　　　　　　　　　　　　    　法  官  周煙平
以上正本證明與原本無異。
不得再抗告。
                                    書記官  蕭麗珍
中　　華　　民　　國　　96　　年　　11　　月　　20　　日
